【裁判字號】    97,上易,35
【裁判日期】    970415
【裁判案由】    竊盜
【裁判全文】
臺灣高等法院刑事判決                  97年度上易字第35號
上  訴  人  臺灣板橋地方法院檢察署檢察官
被      告  丙○○
上列上訴人因被告竊盜案件，不服臺灣板橋地方法院九十六年度
易字第二九四０號中華民國九十六年十一月九日第一審判決（起
訴案號：臺灣板橋地方法院檢察署九十六年度偵字第二０六九四
號），提起上訴，本院判決如下：
    主  文
原判決撤銷。
丙○○攜帶兇器竊盜，累犯，處有期徒刑陸月，扣案Ｔ字型扳手
壹支沒收；又攜帶兇器竊盜，累犯，處有期徒刑陸月，扣案Ｔ字
型扳手壹支沒收。應執行有期徒刑拾月，扣案Ｔ字型扳手壹支沒
收。
    事  實
一、丙○○有麻藥、賭博、竊盜、偽造文書、毒品等前科，最近
    一次係於民國九十年間因犯竊盜罪，經臺灣士林地方法院以
    九十年度易字第二六九號判決判處有期徒刑十月確定；復因
    違反毒品危害防制條例案件，經臺灣士林地方法院以九十一
    年度士簡字第四九三號判決判處有期徒刑六月確定，兩罪接
    續執行，於九十三年七月八日縮短刑期假釋出監，於九十三
    年七月十五日假釋縮刑期滿執行完畢（於本件構成累犯），
    猶不知悔改。詎竟意圖為自己不法之所有，基於竊盜之犯意
    ，而為下列行為：
(一)於九十六年八月十九日上午九時許，攜帶客觀上具危險性、
    足以對人之生命及身體構成威脅，可供兇器使用之Ｔ字型扳
    手一支，在臺北市○○區○○街六十八巷一五一弄口，以上
    開扳手撬開乙○○所有，停放在該處車牌號碼ＩＫ－８５６
    ９號自用小客貨車車門後，再以自備之鑰匙啟動該車電門而
    竊取之，得手後隨即駛離現場，並將該車輛停放在臺北市○○區○○路二段二三六號前。
(二)再於九十六年九月五日下午四時許，在臺北市○○區○○路
    四段一巷二十九號旁，持上開扳手撬開甲○○所有、停放在
    該處車牌號碼０８９３－ＮＫ號自用小貨車車門後，再以自
    備之鑰匙啟動該車電門而竊取之，得手後隨即駛離現場，並
    將該車輛停放在臺北縣三重市○○街二二八巷十號旁。
二、嗣警方接獲有通緝犯與毒犯在臺北縣三重市○○街二三０巷
    十號五樓出入之訊息，於九十六年九月七日下午五時三十分
    許，前往上址查緝，因丙○○正前往該處訪友，警方見丙○○持有Ｔ字型扳手一支，即詢問丙○○該Ｔ字型扳手之用途
    ，丙○○在有偵查權限之人知悉其犯下前開二件竊盜犯行之
    前，向警方自首坦承如何於上開時地，持該Ｔ字型扳手竊得
    二部自小客貨車之犯行，因而查獲上情，丙○○並帶同警方
    至其藏放所竊自小客貨車之地點起出該等車輛。
三、案經臺北縣政府警察局三重分局報告臺灣板橋地方法院檢察
    署檢察官偵查起訴。
    理  由
壹、程序方面：
    按被告以外之人於審判外之言詞或書面陳述，除法律有規定
    者外，不得作為證據；又被告以外之人於審判外之陳述，雖
    不符合同法第一百五十九條之一至第一百五十九條之四之規
    定，但經當事人於審判程序同意作為證據，法院審酌該言詞
    陳述或書面陳述作成時之情況，認為適當者，亦得為證據。
    當事人、代理人或辯護人於法院調查證據時，知有第一百五
    十九條第一項不得為證據之情形，而未於言詞辯論終結前聲
    明異議者，視為有前項之同意，刑事訴訟法第一百五十九條
    第一項及第一百五十九條之五分別定有明文。經查，被告丙○○於本院準備、審理期日均未到庭，惟其於原審審理中，
    對於本判決下列所引用之各該被告以外之人於審判外之陳述
    （包含書面陳述），均同意此部分之證據有證據能力，且迄
    至言詞辯論終結前亦未撤回前開同意，本院審酌上開證據資
    料製作時之情況，尚無違法不當及證明力明顯過低之瑕疵，
    認為以之作為證據應屬適當，揆諸前開規定，依刑事訴訟法
    第一百五十九條之五規定，認前揭證據資料均有證據能力，
    合先敘明。
貳、實體方面：
一、被告丙○○受合法傳喚，於本院審理期日未到庭，惟其對於
    上揭時地，持具殺傷力之Ｔ字型扳手竊盜車輛之犯罪事實，
    於警詢、偵查及原審審理中均坦承不諱，核與證人甲○○、
    乙○○在警詢中證述之情節相符（見偵卷第二十四頁、第五
    十七頁）；而證人甲○○、乙○○業已領回遭竊之自用小貨
    車等情，亦有卷附贓物認領保管單二紙在卷可稽（見偵查卷
    第二十六頁、五十九頁）。此外，復有被告所有供其犯本罪
    所用之Ｔ字型扳手一支扣案可供佐證。本案事證明確，被告
    所犯加重竊盜之犯行洵堪認定。
二、查扣案之Ｔ型扳手質堅厚實，客觀上具有危險性，至被告主
    觀上有無持以行兇或反抗之意思，尚非所問，被告攜帶Ｔ字
    型扳手，雖係供行竊之工具，但客觀上已以足對人之身體、
    生命構成威脅，仍應成立攜帶兇器竊盜罪（最高法院七十四
    年三月十九日刑庭總會決議參照）。故核被告持Ｔ字型扳手
    ，竊盜被害人乙○○、甲○○車輛之行為，均係犯刑法第三
    百二十一條第一項第三款之攜帶兇器加重竊盜罪。被告二次
    加重竊盜之犯行，犯意各別，應予分論併罰。又被告於九十
    年間因犯竊盜罪，經臺灣士林地方法院判處有期徒刑十月確
    定；復因違反毒品危害防制條例案件，經臺灣士林地方法院
    判處有期徒刑六月確定，兩罪接續執行，於九十三年七月八
    日縮短刑期假釋出監，於九十三年七月十五日假釋縮刑期滿
    執行完畢，有臺灣高等法院被告前案紀錄表一件附卷可按，
    其於五年以內故意再犯本件有期徒刑以上之二罪，均屬累犯
    ，應各依刑法第四十七條第一項之規定，加重其刑。又被告
    被查獲本件竊盜犯罪之原因，係警方接獲有通緝犯與毒犯在
    臺北縣三重市○○街二三０巷十號五樓出入之訊息，於九十
    六年九月七日下午五時三十分許前往上址查緝時，被告適在
    現場訪友，警方見狀詢以Ｔ字型扳手用途時，被告旋主動向
    警方坦承竊盜犯行，此據證人即查獲本案之警員陳昭安於原
    審到庭結證明確（見原審卷第四十三頁），足徵被告係在有
    偵查權限之人知悉其犯下前開二件竊盜犯行之前，即向警方
    自首坦承竊盜犯行，是被告上開二次竊盜犯行均符合自首要
    件，應依刑法第六十二條前段之規定均減輕其刑，並依先加
    後減之例加減之。
三、原審調查後，認被告犯加重竊盜罪事證明確而予以論罪科刑
    ，固非無見，惟：(一)有罪之判決書，應於理由欄內記載認
    定犯罪事實所憑之證據及其認定之理由，刑事訴訟法第三百
    十條第一款定有明文。又被告或共犯之自白，不得作為有罪
    判決之唯一證據，仍應調查其他必要之證據，以察其是否與
    事實相符，同法第一百五十六條第二項亦有明定，是論斷被
    告犯罪成立，其理由中除被告之自白外，仍應有其他補強證
    據，始為適法之調查。原判決認定被告涉犯事實欄一編號一
    有關竊取乙○○財物之行為，僅以被告之自白為據（見理由
    欄第一行），未有其他補強證據（原判決理由欄第一段，除
    被告之自白外，所記載者均係有關被害人甲○○被害事實之
    證據），自有判決不備理由之缺失；(二)原判決既已審酌被
    告正值壯年，不思向上，以事實欄一所載之方式竊盜他人財
    物，竊得之財物價值甚鉅，造成被害人受有莫大之損失（見
    原判決第三頁倒數第三行至第五行），足徵被告惡性非輕，
    應受非難之程度甚鉅，況且被告係竊盜之累犯，前已因竊盜
    犯罪為法院判處有期徒刑達十月之久，仍無法改正其惡習，
    原判決僅因被告係自首，即予從輕量處有期徒刑各四月，並
    定應執行刑為有期徒刑六月，得以易科罰金，依諸上開說明
    ，原判決之刑度顯然失之過輕，難以維護社會秩序，彰顯正
    義。檢察官上訴指摘原判決量刑失當，為有理由，且原判決
    既有上開缺失之處，自應由本院予以撤銷，另審酌上開情事
    ，各判處有期徒刑六月、六月，應執行有期徒刑十月，以資
    懲儆。又被告行為後，中華民國九十六年罪犯減刑條例於九
    十六年七月四日制定公布，並自九十六年七月十六日施行，
    惟被告犯罪係在「九十六年四月二十四日」之後，不能適用
    上開減刑條例減輕其刑，併此敘明。
四、至扣案之Ｔ字型扳手一支，係被告所有供本件竊盜犯罪所用
    之物，業據其在原審供承在卷，應依刑法第三十八條第一項
    第二款之規定，宣告沒收。
五、被告經合法傳喚，無正當理由不到庭，爰不待其陳述，逕行
    判決。
據上論斷，應依刑事訴訟法第三百七十一條、第三百六十九條第
一項前段、第三百六十四條、第二百九十九條第一項前段，刑法
第三百二十一條第一項第三款、第四十七條第一項、第六十二條
前段、第五十一條第五款、第三十八條第一項第二款，判決如主
文。
本案經檢察官周誠南到庭執行職務。
中    華    民    國    97    年    4     月    15    日
                  刑事第四庭  審判長法  官  沈宜生
                                    法  官  陳國文
                                    法  官  鄭水銓
以上正本證明與原本無異。
本判決不得上訴。
                                    書記官  劉貞達
中    華    民    國    97    年    4     月    18    日
附錄本案論罪科刑法條全文－－
刑法第三百二十一條：
犯竊盜罪而有左列情形之一者，處六月以上五年以下有期徒刑：
一、於夜間侵入住宅或有人居住之建築物、船艦或隱匿其內而犯
    之者。
二、毀越門扇、牆垣或其他安全設備而犯之者。
三、攜帶兇器而犯之者。
四、結夥三人以上而犯之者。
五、乘火災、水災或其他災害之際而犯之者。
六、在車站或埠頭而犯之者。
前項之未遂犯罰之。


司法院資訊處製作；財團法人民間司法改革基金會備份。
